【裁判字號】    95,易,427
【裁判日期】    951130
【裁判案由】    竊盜
【裁判全文】
臺灣新竹地方法院宣示判決筆錄          95年度易字第427 號
公  訴  人  臺灣新竹地方法院檢察署檢察官
被      告  甲○○
指定辯護人  本院公設辯護人  乙○○
上列被告因竊盜一案，經檢察官提起公訴（95年度偵字第4101號
）後，聲請本院改依協商程序而為判決，於中華民國95年11月30
日下午4 時在本院刑事第七法庭宣示判決，出席職員如下：
法官起立朗讀判決全文、犯罪事實要旨、處罰條文，及告以上訴
限制、期間並提出上訴狀之法院，且諭知記載其內容：
一、主  文：
    甲○○犯如附表各編號所示之罪，各處如附表各編號所示之
    刑。應執行有期徒刑壹年拾月，緩刑肆年。
二、犯罪事實要旨：
    甲○○出於為自己不法所有目的的犯罪意思，自民國95年7
    月6 日中午12時15分許起，分別於附表各編號所示之時間、
    地點，以如附表各編號所示之行竊方式，竊取如附表各編號
    所示之人之財物，並於95年7 月7 日下午3 時30分許，在新
    竹市○○路○ 段393 號金祥興銀樓，將附表編號2 所竊得之
    金項鍊1 條（重1 錢8 分3 厘），以新臺幣（下同）4,000
    元之價格，售予該銀樓，嗣因新竹市○○路租屋處房東林祺
    界電話聯絡甲○○之母親丙○○詢問房客遭竊之事，丙○○
    乃通知甲○○，甲○○因此心虛，於95年7 月10日凌晨4 時
    許，將附表編號2 戊○○失竊之物，置放在戊○○住處門口
    ，將附表編號3 丁○○失竊之物（除前開金項鍊1 條及失竊
    之印鑑章、OKWAP 手機外）置放在丁○○住處門口。嗣於95
    年7 月16日下午6 時許，在臺北縣中和市○○路240 巷5號5
    樓為警查獲，並當場扣得己○○失竊之國民身分證、健保卡
    、郵局金融卡、第一銀行金融卡、土地銀行金融卡、統一超
    商ICASH 儲值卡、笑傲江湖KTV 旋風卡各1 張（上開物品，
    均已發還予己○○）及庚○○失竊之車號JC7-675 號重型機
    車鑰匙及租屋處鑰匙各2 支（鑰匙4 支，均已發還予庚○○
    ）等物，並於95年7 月16日晚上7 時30分許，帶同警方在新
    竹市○○路55巷10號前尋獲庚○○失竊之車號JC7-675 號重
    型機車1 輛（機車1 輛，已發還予庚○○），另辛○○失竊
    之車號BXA-665 號重型機車，已於95年7 月11日下午2時 許
    ，在新竹市○○路○ 段420 號前為警尋獲（機車1 輛，已發
    還予辛○○），始知上情。
三、處罰條文：
    刑法第320 條第1 項、第321 條第1 項第1 款、第2 款、第
    51條第5 款、第74條第1 項第1 款。
四、協商判決除有刑事訴訟法第455 條之4 第1 項第1 款之於本
    訊問程序終結前，被告撤銷協商合意或檢察官撤回協商聲請
    者；第2 款之被告協商之意思非出於自由意志者；第4 款之
    被告所犯之罪非第455 條之2 第1 項所定得以協商判決者；
    第6 款之被告有其他較重之裁判上一罪之犯罪事實者；第7
    款之法院認應諭知免刑或免訴、不受理者等情形之一，及違
    反同條第2 項之法院應於協商合意範圍內為判決；法院為協
    商判決所科之刑，以宣告緩刑或2 年以下有期徒刑、拘役或
    罰金為限之規定外，檢察官與被告均不得上訴。
五、如有前項得上訴之情形，得自收受宣示判決筆錄送達之日起
    10日內，向本院提出上訴書狀，上訴於第二審法院。
中    華    民    國    95    年    11    月    30    日
                        刑事第四庭書  記  官  鄧雪怡
                                  審判長法官  馮俊郎
以上正本證明與原本無異。
中    華    民    國    95    年    11    月    30    日
                                  書  記  官  鄧雪怡
附錄本案處罰實體法條全文：
＊刑法第320 條第1 項：
意圖為自己或第三人不法之所有，而竊取他人之動產者，為竊盜
罪，處5 年以下有期徒刑、拘役或500 元以下罰金。
＊刑法第321 條第1 項第1 款、第2 款：
犯竊盜罪而有左列情形之一者，處6 月以上5 年以下有期徒刑。
一、於夜間侵入住宅或有人居住之建築物、船艦，或隱匿其內而
    犯之者。
二、毀越門扇、牆垣或其他安全設備而犯之者。
附表：
┌─┬────┬──────┬────────┬────────┬─────┐
│編│犯罪時間│  犯罪地點  │    行竊方式    │    所得財物    │主文罪名及│
│號│        │            │                │                │宣告刑（所│
│  │        │            │                │                │犯法條）  │
├─┼────┼──────┼────────┼────────┼─────┤
│１│95年7 月│新竹市○○路│見辛○○所有之車│何珮甄所有、由羅│竊盜，處有│
│  │6 日中午│1 段472 號關│號BXA-665 號重型│仕東使用之車號BX│期徒刑肆月│
│  │12時15分│東加油站前  │機車鑰匙仍插於座│A-665號重型機車 │。（刑法第│
│  │許      │            │椅旁之鎖孔未取下│                │320 條第1 │
│  │        │            │，徒手直接發動行│                │項）      │
│  │        │            │竊。            │                │          │
├─┼────┼──────┼────────┼────────┼─────┤
│２│95年7 月│新竹市○○路│趁無人注意之際，│戊○○所有之富士│踰越安全設│
│  │6 日下午│55巷28號2樓 │攀爬未鎖窗戶，踰│牌數位相機及HP牌│備竊盜，處│
│  │1 時30分│203 室      │越該作為安全設備│PDA 各1 台      │有期徒刑陸│
│  │許      │            │之窗戶，侵入吳明│                │月。（刑法│
│  │        │            │洋租屋處徒手行竊│                │第321 條第│
│  │        │            │。              │                │1項 第2 款│
│  │        │            │                │                │）        │
├─┼────┼──────┼────────┼────────┼─────┤
│３│95年7 月│新竹市○○路│趁無人注意之際，│丁○○所有之鑽石│踰越安全設│
│  │7 日中午│55巷28號4 樓│拆下氣窗，踰越該│項鍊1 條、黃金項│備竊盜，處│
│  │12時許  │            │作為安全設備之氣│鍊2 條及金墜子、│有期徒刑陸│
│  │        │            │窗，侵入丁○○租│黃寶石墜子、藍寶│月。（刑法│
│  │        │            │屋處徒手行竊。  │石墜子各1 只、水│第321 條第│
│  │        │            │                │晶項鍊2 條、OKWA│1 項第2 款│
│  │        │            │                │P 手機1 支、印鑑│）        │
│  │        │            │                │章1 枚、建華證券│          │
│  │        │            │                │存摺1 本        │          │
├─┼────┼──────┼────────┼────────┼─────┤
│４│95年7 月│新竹市光復│於夜間趁己○○│己○○所有之咖│於夜間侵入│
│  │11日凌晨│路1 段154 號│房門未鎖之際，侵│啡色皮包，內含林│住宅竊盜，│
│  │4 時許  │3 樓302 室  │入己○○及庚○○│嘉正之國民身分證│處有期徒刑│
│  │        │新竹市光復│住處徒手行竊。│、健保卡、郵局金│陸月。（刑│
│  │        │路1 段108 巷│並持前開竊得之車│融卡、第一銀行金│法第321 條│
│  │        │1 弄內      │號JC7- 675號重型│融卡、土地銀行金│第1 項第1 │
│  │        │            │機車鑰匙後，接續│融卡、統一超商IC│款）      │
│  │        │            │竊取庚○○所有之│ASH 卡、笑傲江湖│          │
│  │        │            │車號JC7-675 號重│KTV 炫風卡各1 張│          │
│  │        │            │型機車。        │、現金1,300 元，│          │
│  │        │            │                │以及郵局存摺1 本│          │
│  │        │            │                │；庚○○所有之鑰│          │
│  │        │            │                │匙1 串（含住處鑰│          │
│  │        │            │                │匙及JC7-675 機車│          │
│  │        │            │                │鑰匙各2 支）。  │          │
│  │        │            │                │庚○○所有之車│          │
│  │        │            │                │號JC7-675 號重型│          │
│  │        │            │                │機車            │          │
└─┴────┴──────┴────────┴────────┴─────┘


司法院資訊處製作；財團法人民間司法改革基金會備份。
